臺灣臺南地方法院刑事判決                          九十一年度易字第三五二號
    公  訴  人  臺灣台南地方法院檢察署檢察官
    被      告  乙○○
右列被告因傷害等案件，經檢察官提起公訴（九十年度偵字第一四四一九號），本院
判決如左：
    主  文
乙○○以強暴公然侮辱人，處有期徒刑參月，如易科罰金，以參佰元折算壹日；又傷
害人之身體，處有期徒刑肆月，如易科罰金，以參佰元折算壹日，扣案扳手壹支沒收
；應執行有期徒刑陸月，如易科罰金，以參佰元折算壹日，扣案扳手壹支沒收。
    事  實
一、乙○○因欲奉請台南市○○路○段二一二號安南區南天宮內眾神辦香案，而與該
    宮主任管理員甲○○發生爭執，心有不甘，於民國（下同）九十年十二月五日下
    午二時十分，在上址南天宮內，故意提一桶糞水潑灑正在該宮內對帳之甲○○與
    丙○○身上，並大聲辱罵甲○○，且對甲○○、丙○○揚言「我給你們潑糞，你
    們要怎樣」，以強暴方法公然侮辱甲○○、丙○○；復另行起意，持其所有扳手
    一支欲毆打甲○○，為在場丙○○及他人勸阻並攔下，乙○○趁隙以傷害之犯行
    徒手毆打丙○○，致丙○○左眼外側瘀傷三×三公分之傷害。
二、案經甲○○、丙○○訴由台南市警察局第三分局報請臺灣臺南地方法院檢察署檢
    察官偵查起訴。
    理  由
一、訊之被告乙○○坦承於右揭時地，故意提一桶污水潑灑正在該宮內對帳之甲○○
    、丙○○不諱，矢口否認有傷害丙○○之犯行，辯稱：案發當時很混亂，在混亂
    之中，大家互毆，我不知道是否擊中丙○○云云，唯查：右揭事實業據被告乙○○於警訊時坦承不諱，核與告訴人甲○○及丙○○於警訊、偵查及本院審理時指
    訴之情節相符，並經證人高金騫於本院審理時證述屬實結證明確，復有行政院衛
    生署臺南醫院之診斷證明書一紙附卷可稽。被告矢口否認有傷害之犯行，無非卸
    責之詞，事證明確，被告犯行堪予認定。
二、查台南市○○路○段二一二號安南區南天宮內，係供不特定之人前去參拜場所，
    ，屬公眾得自由出入之場所。被告在上揭公眾得出入之場所，基於侮辱之犯意，
    以強暴方式即故意提一桶糞水潑灑正在該宮內對帳之甲○○與丙○○身上，所為
    係犯刑法第三百零九條第二項以強暴公然侮辱人罪，及刑法第二百七十七條第一
    項之傷害罪，其一行為同時侮辱告訴人甲○○及丙○○，係同種想像競合犯，依
    刑法第五十五條之規定，從一重以強暴公然侮辱人罪論。又被告所犯以強暴公然
    侮辱人罪及之傷害罪，行為互異，罪名不同，自應分論併罰。爰審酌被告犯罪動
    機、目的、手段、被害人所受公然被侮辱、傷害之情節重大，及犯罪後偵審中坦
    承部分犯行等一切情狀，分別量處如主文所示之刑，並合併定其應執行之刑，及
    諭知易科罰金之折算標準，以資懲戒。扣案扳手一支，為被告所有，供犯罪預備
    用之物，依刑法第三十八條第一項第二款之規定宣告沒收。
據上論斷，應依刑事訴訟法第二百九十九條第一項前段，刑法第三百零九條第二項、
第二百七十七條第一項、第五十五條、第五十一條第五款、第四十一條第一項前段，
第三十八條第一項第二款、罰金罰鍰提高標準條例第一條前段、第二條，判決如主文
。
本案經檢察官王百玄到庭執行職務。
中      華      民      國      九十一      年      五    月     十     日
                               臺灣臺南地方法院刑事第五庭
                                      法  官   陳  忠  鎣
右正本證明與原本無異
如不服本判決應於送達後十日內向本院提出上訴狀（應附繕本）
                                      書記官   吳  信  助
中      華      民      國      九十一      年      五    月    十三    日
附錄本案論罪科刑法條全文
中華民國刑法第三百零九條(公然侮辱罪)
公然侮辱人者，處拘役或三百元以下罰金。
以強暴犯前項之罪者，處一年以下有期徒刑、拘役或五百元以下罰金。
中華民國刑法第二百七十七條第一項(普通傷害罪)
傷害人之身體或健康者，處三年以下有期徒刑、拘役或一千元以下罰金。
